臺灣臺南地方法院刑事判決　　　　　　 96年度交訴字第127號
公　訴　人　臺灣臺南地方法院檢察署檢察官
被　　　告　乙○○
選任辯護人　蘇正信律師
　　　　　　蔡進欽律師
　　　　　　蔡弘琳律師
上列被告因公共危險等案件，經檢察官提起公訴（九十六年度偵
字第六六八五號），本院判決如下：
    主  文
乙○○因過失傷害人，處拘役伍拾捌日，減為拘役貳拾玖日，如
易科罰金，以新臺幣壹仟元折算壹日；又駕駛動力交通工具肇事
，致人受傷而逃逸，處有期徒刑捌月，減為有期徒刑肆月，如易
科罰金，以新臺幣壹仟元折算壹日。
    事  實
一、乙○○於普通小型車駕駛執照遭吊銷，而處於無普通小型車
    駕駛執照之狀況下，於民國九十六年三月十六日下午五時八
    分許，駕駛車牌號碼９Ｗ─０１１號自用小客車（下稱９Ｗ
    ─０１１號車），沿臺南縣歸仁鄉○○村○○路○段由東往
    西方向行駛，行駛至該路與台三十九線之交岔路口時，大武
    路二段之交通號誌已顯示紅燈，乙○○本應注意車前狀況並
    隨時採取必要之安全措施，且汽車行駛至交岔路口，其行進
    、轉彎，應遵守燈光號誌或交通警察之指示，而車輛面對圓
    形紅燈表示禁止通行，不得超越停止線或進入路口，再當時
    天候晴、日間自然光線、路面乾燥無缺陷、無障礙物、視距
    良好，而依乙○○之智識、能力亦無不能注意之情事，然乙
    ○○竟仍疏於注意，貿然超越大武路二段之紅燈停止線，闖
    紅燈駛進上開交岔路口時，適有甲○○所駕沿台三十九線由
    南往北方向行駛之車牌號碼ＺＰ─１１１２號自小客車（下
    稱ＺＰ─１１１２號車），正於綠燈直行通過該路口，乙○
    ○見狀煞避不及，其所駕之９Ｗ─０１１號車之車頭撞擊Ｚ
    Ｐ─１１１２號車之左前車門，致甲○○因而受有頸部扭傷
    之傷害，乙○○明知其駕駛動力交通工具肇事發生車禍，並
    致甲○○受傷，竟萌生逃逸之意，未採取任何救護措施或報
    警前來處理，即駕駛９Ｗ─０１１號車逕行逃離肇事現場，
    經警依車禍現場掉落之９Ｗ─０１１號牌照，始循線查獲前
    情。
二、案經甲○○訴由臺南縣警察局歸仁分局報請臺灣臺南地方法
    院檢察署檢察官偵查起訴。
    理  由
一、本件係經被告乙○○於準備程序為有罪之表示，而經本院裁
    定以簡式審判程序加以審理，依刑事訴訟法第二百七十三條
    之二、第一百五十九條第二項之規定，不適用傳聞法則有關
    限制證據能力之相關規定，合先敘明。
二、訊據被告對於上揭事實均坦承不諱，核與證人即告訴人甲○
    ○於警詢及偵訊中陳述之情節相符，並有本件車禍之道路交
    通事故現場圖、道路交通事故調查報告表(一)、(二)、財團法人
    義大醫院診斷證明書各一份以及車禍現場及車輛損害相片二
    十四張可稽，事證明確，被告犯行洵堪認定。
三、核被告所為，係犯刑法第二百八十四條第一項之過失傷害人
    罪，以及同法第一百八十五條之四之駕駛動力交通工具肇事
    致人受傷而逃逸罪。被告係駕駛９Ｗ─０１１號車沿臺南縣
    歸仁鄉○○村○○路○段由東往西方向行駛，駛至該路與台
    三十九線之交岔路口時發生上揭車禍，起訴書誤載為被告駕
    駛９Ｗ─０１１號車沿臺南縣歸仁鄉○○路○段由東往西方
    向行駛，應予更正。被告之普通小型車駕駛執照，業於九十
    四年二月十五日起遭吊銷，吊銷迄日為九十七年二月十四日
    ，有上開道路交通事故調查報告表(二)及證號查詢汽車駕駛人
    表各一份可憑（見審卷第三六頁），被告於普通小型車駕駛
    執照遭吊銷，而處於無普通小型車駕駛執照之狀態仍駕駛自
    小客車，並因而致人於傷，應依道路交通安全處罰條例第八
    十六條第一項之規定，就上揭過失傷害罪部分加重其刑。被
    告所犯上開二罪，行為互殊，應分論併罰。爰審酌被告駕駛
    汽車未能遵守行車安全規則，一時疏忽肇事致告訴人受傷，
    使告訴人承受痛苦，且於肇事致人受傷後，竟未留於現場處
    理救護而逃離現場，罔顧告訴人之身體安全，然念其犯後尚
    知坦承犯行，犯後態度尚非欠佳，並考量告訴人之傷勢非鉅
    ，且被告就車損部分達成賠償和解，而就告訴人受傷部分，
    經調解仍因賠償金額容有差距而未能和解，被告在犯後並非
    完全避責，仍見存有彌補過錯之意等一切情狀，分別量處如
    主文所示之刑，又按犯最重本刑為五年以下有期徒刑之罪，
    依中華民國九十六年罪犯減刑條例規定減為六個月以下有期
    徒刑者，應於為減刑裁判時，併知易科罰金折算之標準，同
    條例第九條定有明文，被告上開二罪之犯罪行為時間，均在
    九十六年四月二十四日以前，且所犯罪名均非中華民國九十
    六年罪犯減刑條例第三條所列不得減刑之範圍，應均減其宣
    告刑二分之一，並均諭知易科罰金之折算標準。
據上論斷，應依刑事訴訟法第二百九十九條第一項前段，道路交
通安全處罰條例第八十六條第一項，刑法第一百八十五條之四、
第二百八十四條第一項、第四十一條第一項前段，中華民國九十
六年罪犯減刑條例第二條第一項第三款、第七條、第九條，刑法
施行法第一條之一第一項、第二項後段，判決如主文。
本案經檢察官丙○○到庭執行職務。
中　　華　　民　　國　　96　　年　　12　　月　　7 　　日
                  刑事第十一庭  法  官  陳威龍
以上正本證明與原本無異。
如不服本判決應於收受本判決後10日內向本院提出上訴書狀，並
應敘述具體理由。如未敘述上訴理由者，應於上訴期間屆滿後20
日內向本院補提理由書狀（均須按他造當事人之人數附繕本）「
切勿逕送上級法院」。
　　　　　　　　　　　　　　　　書記官　鄭吉裕
中　　華　　民　　國　　96　　年　　12　　月　　7 　　日
附錄論罪科刑法條：
刑法第185條之4
駕駛動力交通工具肇事，致人死傷而逃逸者，處6月以上5年以下
有期徒刑。
刑法第284條第1項
因過失傷害人者，處6月以下有期徒刑、拘役或5百元以下罰金，
致重傷者，處1年以下有期徒刑、拘役或5百元以下罰金。
